臺灣桃園地方法院刑事判決　　　　　 110年度審易字第1153號
公　訴　人　臺灣桃園地方檢察署檢察官 
被　　　告　莊祺隆



輔　佐　人　吳惠貞
上列被告因竊盜案件，經檢察官提起公訴（110年度偵字第20635
號），本院判決如下：
    主  文
莊祺隆犯竊盜罪，處拘役拾日，如易科罰金，以新臺幣壹仟元折
算壹日。緩刑貳年。
未扣案犯罪所得安全帽壹頂沒收，於全部或一部不能沒收或不宜
執行沒收時，追徵其價額。
    事  實
一、莊祺隆意圖為自己不法之所有，基於竊盜之犯意，於民國11
    0 年2 月27日下午2 時56分許，在桃園市○○區○○路00號
    地下1 樓，徒手竊取林承杰所有之安全帽一頂。
二、案經林承杰訴由桃園市政府警察局桃園分局報告臺灣桃園地
    方檢察署檢察官偵查起訴。
    理  由
壹、證據能力部分：
一、按被告以外之人於審判外之言詞或書面陳述，除法律有規定
    者外，不得作為證據，刑事訴訟法第159 條第1 項固有明文
    ；惟被告以外之人於審判外之陳述，雖不符同法第159 條之
    1 至之4 規定，而經當事人於審判程序同意作為證據，法院
    審酌該言詞陳述或書面陳述作成時之情況，認為適當者，亦
    得為證據；當事人、代理人或辯護人於法院調查證據時，知
    有第159 條第1 項不得為證據之情形，而未於言詞辯論終結
    前聲明異議者，視為有前項之同意，同法第159 條之5 亦定
    有明文。本件檢察官、被告於本院準備程序時，並不爭執本
    院所引用之供述證據之證據能力，且於本院言詞辯論終結前
    均未聲明異議。經審酌本院所引用之供述資料作成時之情況
    ，核無違法取證或其他瑕疵之情形，認為以之作為證據為適
    當，均得作為證據。
二、本件認定事實所引用之卷證內所有文書證據及證物，檢察官
    、被告均未主張排除前開書證、物證之證據能力，且迄於本
    院言詞辯論終結前均未表示異議。本院審酌前開書證、物證
    ，並無證據證明係公務員違背法定程序所取得，亦無刑事訴
    訟法第159 條之4 之顯有不可信之情況與不得作為證據之情
    形，本件認定事實所引用之本件卷證所有文書證據、證物，
    亦均認為有證據能力。
貳、實體部分：
一、被告莊祺隆固坦承於前述時地，有拿取告訴人林承杰所有之
    安全帽一頂等事實，但否認有竊盜犯行，辯稱：伊係因為急
    著要出門，所以隨便挑一頂安全帽戴，已經將安全帽放在告
    訴人住處旁等語。惟查：
  ㈠被告莊祺隆於110 年2 月27日下午2 時56分許，在桃園市○
    ○區○○路00號地下1 樓，徒手取走告訴人林承杰所有之安
    全帽一頂等事實，除據被告於警詢、本院審理時坦承不諱，
    且與證人即告訴人林承杰於警詢時的指訴相符（參偵卷第15
    頁）。復有監視錄影器檔案擷取翻拍照片、臺灣桃園地方檢
    察署公務電話紀錄在卷可憑（參偵卷第19至20頁、第33頁）
    ，足見上情屬實，堪以認定。
  ㈡證人即告訴人林承杰證稱：110 年2 月27日19時許起床要上
    班時發現我安全帽不見，我便請大樓保全幫忙調閱監視器，
    調閱後發現我的安全帽遭1 名男子拿走。我不認識該名男子
    等語（參偵卷第16頁）。衡酌被告自陳伊係因為急著要出門
    ，所以隨便挑一頂安全帽戴等情，已如前述。由此可見，被
    告於上述時地，未經告訴人林承杰的同意，擅自取走告訴人
    林承杰的安全帽一頂使用，致使告訴人出門欲上班時，無安
    全帽可使用，妨害其即時上班，並造成其生活上的不便。又
    被告未經告訴人同意，擅自取走告訴人林承杰的安全帽使用
    ，客觀上是以所有權人或有權使用者的態勢使用該頂安全帽
    。此時，被告已經破壞了告訴人林承杰對該頂安全帽支配、
    使用及擁有的權力，建立了自己使用、支配及擁有此頂安全
    帽的地位。被告知悉該頂安全帽係他人所有，仍不告而取來
    使用，實有不法所有的意圖存在，其行為與刑法第320 條第
    1 項竊盜罪的構成要件相符，確實犯了竊盜罪。其上述辯解
    ，顯為避重就輕之詞，不足採信。
  ㈢此外，復有監視錄影器檔案擷取翻拍照片、臺灣桃園地方檢
    察署公務電話紀錄在卷可稽，其竊盜犯行，堪以認定。
二、論罪科刑：
  ㈠核被告所為，係犯刑法第320 條第1 項竊盜罪。
  ㈡爰審酌被告於上述時地竊取告訴人所有的安全帽一頂，蔑視
    他人財產權，所為殊無可取。又查被告前未曾因故意犯罪受
    有期徒刑以上刑之宣告，有臺灣高等法院被告前案紀錄表在
    卷可憑，足見其素行尚佳。再斟酌被告罹患躁鬱症，領有中
    華民國身心障礙證明（參偵卷第23頁），可見其身心狀況並
    非處於良好的狀態。又其雖未能坦承犯行及賠償告訴人所受
    損失，但斟酌其犯罪的動機、目的、手段、竊得財物之金額
    等一切情狀，量處如主文所示之刑，並諭知易科罰金之折算
    標準。
  ㈢再查，被告前未曾因故意犯罪受有期徒刑以上刑之宣告，有
    臺灣高等法院被告前案紀錄表在卷可憑，足見其素行尚佳，
    已如前述。復斟酌被告罹患躁鬱症的身心狀況，念其因短於
    思慮，致罹本罪，雖未能坦承犯行及賠償告訴人所受損失。
    但考量其所竊得的財物價值非屬巨大，本院認被告歷此偵審
    暨科刑之教訓後，當知所警惕，信無再犯之虞，認所宣告之
    刑以暫不執行為適當，爰併予宣告緩刑2 年，以啟自新。
三、沒收部分：
    被告所竊之安全帽一頂為其犯罪所得，未實際合法發還被害
    人（參偵卷第33頁之臺灣桃園地方檢察署公務電話紀錄單、
    本院準備程序筆錄第1 頁），應依刑法第38條之1 第1 項前
    段、第3 項規定，宣告沒收，於全部或一部不能沒收或不宜
    執行沒收時，追徵其價額。
據上論斷，應依刑事訴訟法第299 條第1 項前段，刑法第320 條
第1 項、第41條第1 項前段、第74條第1 項第1 款、第38條之1
第1 項前段、第3 項，刑法施行法第1 條之1 第1 項，判決如主
文。
本案經檢察官劉仲慧到庭執行職務。
中    華    民    國   110    年    11   月    29     日
                  刑事審查庭    法  官  呂曾達
以上正本證明與原本無異。
如不服本判決應於收受判決後20日內向本院提出上訴書狀，並應
敘述具體理由。其未敘述上訴理由者，應於上訴期間屆滿後20日
內向本院補提理由書(均須按他造當事人之人數附繕本)「切勿逕
送上級法院」。 
                                書記官  楊淨雲
中    華    民    國   110    年    11    月    30    日
附錄本案論罪科刑法條：
中華民國刑法第320條
意圖為自己或第三人不法之所有，而竊取他人之動產者，為竊盜
罪，處 5 年以下有期徒刑、拘役或 50 萬元以下罰金。
意圖為自己或第三人不法之利益，而竊佔他人之不動產者，依前
項之規定處斷。
前二項之未遂犯罰之。